臺灣宜蘭地方法院刑事判決　　　　　　　100年度訴字第344號
公　訴　人　臺灣宜蘭地方法院檢察署檢察官
被　　　告　許清松
上列被告因毒品危害防制條例案件，經檢察官提起公訴（100年
度毒偵字第466號），本院判決如下：
    主  文
許清松犯施用第一級毒品罪，處有期徒刑拾月。扣案之第一級毒
品海洛因壹包（淨重零點壹陸貳零公克、驗後餘重零點壹陸零零
公克）及吸食器壹組均沒收銷燬之。
    事  實
一、許清松前因施用毒品案件，經本院於民國87年7月16日以87
    年度毒聲字第102號裁定送觀察、勒戒後，認無繼續施用毒
    品之傾向，於同年11月3日出所，由臺灣宜蘭地方法院檢察
    署檢察官於同日以87年度偵緝字第159號（起訴書誤載為87
    年度毒偵字第159號）為不起訴處分確定。又因施用毒品案
    件，經本院於88年5月13日以88年度毒聲字第279號裁定送觀
    察、勒戒後，認有繼續施用毒品之傾向，再經本院於88年7
    月16日以88年度毒聲字第587號裁定令入戒治處所施以強制
    戒治1年，並由臺灣宜蘭地方法院檢察署檢察官以88年度偵
    緝字第245號起訴。強制戒治部分，認無繼續戒治之必要，
    而於88年11月23日依本院於88年11月17日以88年度毒聲字第
    1049號裁定停止戒治出所，所餘戒治期間付保護管束，並於
    89年7月17日保護管束期滿。起訴部分，則經本院於88年11
    月4日以88年度訴字第165號判處有期徒刑1年8月確定。被告
    復因施用毒品案件，經本院於90年9月13日以90年度訴字第2
    81號判處有期徒刑1年10月確定，上開二件接續執行，經本
    院於92年10月22日以92年度聲字第759號裁定假釋中付保護
    管束，於93年9月12日保護管束期滿，以已執行論。詎仍不
    知悛悔，復基於施用第一、二級毒品海洛因、甲基安非他命
    之犯意，於100年5月21日上午11時許，在宜蘭縣宜蘭市中山
    公園之廁所內，以將海洛因置放在吸食器內燒烤吸食煙霧之
    方式，施用海洛因1次；於100年5月21日晚間7時20分許為警
    採尿時點往前回溯96小時內之某時，在不詳地點，施用甲基
    安非他命1次。嗣於100年5月21日下午2時10分許，在宜蘭縣
    壯圍鄉○○路76號前因形跡可疑為警盤檢查獲，並扣得海洛
    因1包（淨重0.1620公克、驗後餘重0.1600公克）及專供其
    施用毒品海洛因及甲基安非他命之吸食器1組，旋經警採其
    尿液送驗結果檢出安非他命類之安非他命及甲基安非他命陽
    性反應，而查悉上情。
二、案經宜蘭縣政府警察局礁溪分局報告臺灣宜蘭地方法院檢察
    署檢察官偵查起訴。
    理  由
一、本件被告之供述及被告以外之人於審判外之陳述暨相關筆錄
    、書證（以下所引據者），檢察官、被告均未於本案言詞辯
    論終結前聲明異議。本院審酌該等陳述、筆錄、書證作成時
    之情況，亦無何等違背刑事訴訟程序或顯不可信之情形，倘
    以之作為本案認定犯罪事實之基礎，尚屬適當，爰依刑事訴
    訟法第159條第1項、第159條之5等規定，認均具有證據能力
    ，合先敘明。
二、上開事實，訊據被告許清松於審理中坦承不諱，而其為警採
    集之尿液經送驗後，結果檢出安非他命類之安非他命及甲基
    安非他命陽性反應，亦有宜蘭縣政府警察局礁溪分局毒品犯
    罪嫌疑人尿液採驗作業管制紀錄、慈濟大學濫用藥物檢驗中
    心檢驗總表各1份在卷可參，並有被告持有之海洛因1包（淨
    重0.1620公克、驗後餘重0.1600公克）、吸食器1組扣案可
    佐。且扣案之毒品經送驗後，確含第一級毒品海洛因之成分
    ，此亦有交通部民用航空局航空醫務中心毒品鑑定書1紙附
    卷可稽，足徵被告自白施用海洛因與事實相符。按犯毒品危
    害防制條例第10條之罪者，檢察官應聲請法院裁定令被告入
    勒戒處所觀察、勒戒，其期間不得逾2月；觀察、勒戒或強
    制戒治執行完畢釋放後，5年內再犯同條例第10條之罪者，
    檢察官應依法追訴，毒品危害防制條例第20條第1項、第23
    條第2項分別定有明文。查被告前因施用毒品案件，經法院
    先後裁定送觀察、勒戒、強制戒治及刑之執行刑，如事實欄
    一所示，有臺灣高等法院被告前案紀錄表在卷足稽，依最高
    法院95年度第7次刑事庭會議決議之意旨，其犯本件施用毒
    品罪已屬三犯以上，其本案犯罪之訴追條件已具備。綜上所
    述，本件事證明確，被告犯行，洵堪認定。
三、核被告所為，係犯毒品危害防制條例第10條第1項施用第一
    級毒品罪及同條例第10條第2項施用第二級毒品罪。其施用
    毒品前持有毒品之低度行為，為施用毒品之高度行為所吸收
    ，不另論罪。被告以一行為同時施用海洛因及安非他命，為
    想像競合犯，依刑法第55條之規定，從較重之施用第一級毒
    品罪處斷。至被告於審理中陳稱其施用之毒品係向陳○○（
    姓名年籍詳卷）購得，已向警方檢舉，請求依毒品危害防制
    條例第17條第1項規定減輕其刑云云。惟按毒品危害防制條
    例第17條第1項之減輕或免除其刑，以「供出毒品來源，因
    而查獲其他正犯或共犯者」為要件，而所謂供出毒品來源，
    係指被告供出毒品來源之有關資料，諸如前手之姓名、年籍
    、住居所、或其他足資辨別之特徵等，使調查或偵查犯罪之
    公務員因而對之發動調查或偵查並破獲者而言，亦即「供出
    毒品來源」，與調查或偵查犯罪之公務員對之發動調查或偵
    查並進而破獲之間，有先後且相當之因果關係者，始足當之
    。查被告固於審理中，指稱其毒品係向陳○○所購得（見本
    院卷第36頁），並向警方舉發，有宜蘭縣政府警察局100年1
    1月3日警刑偵三字第1000068211號函在卷可稽。惟經警方及
    檢察官偵查後，僅能查得陳○○有施用毒品犯行，並無查得
    其有販賣毒品之行為，揆諸上開說明，自不得據以減輕或免
    除其刑，附此敘明。爰審酌被告為國中畢業之智識程度，現
    擔任臨時工，而家中除母親及自己之小孩外，因其弟許清源
    患有精神病症需在療養院療養，許清源之子女亦由被告照顧
    ，有戶口名簿、戶籍謄本及療養院收據附卷可稽，生活狀況
    確實不佳；又其雖曾因施用毒品案件經觀察勒戒、強制戒治
    及刑之執行，惟念及被告自93年9月12日保護管束期滿後，
    已逾6年未施用毒品紀錄，有前述臺灣高等法院被告前案紀
    錄表可按，而其本次係因家庭壓力大，未能克制而再次施用
    毒品，而施用毒品屬對其自身健康之戕害行為，對社會所造
    成之損害尚非直接，且犯後坦認犯行，態度良好等一切情狀
    ，量處如主文所示之刑。檢察官以被告前因施用第一級毒品
    ，經法院判處有期徒刑1年5月，故本件請求判處被告有期徒
    刑1年6月等語。惟本院以上述理由，認求刑過高而不採，併
    此敘明。
四、扣案之第一級毒品海洛因1包（淨重0.1620公克、驗後餘重
    0.1600公克）及自製專供施用毒品之吸食器1組，係查獲之
    毒品及專供被告施用毒品海洛因及甲基安非他命之器具，亦
    據被告供認在卷（見本院卷第75頁），爰依毒品危害防制條
    例第18條第1項前段宣告沒收銷燬之。
據上論斷，應依刑事訴訟法第273條之1第1項、第299條第1項前
段，毒品危害防制條例第10條第1項、第2項、第18條第1項前段
，刑法第11條前段、第55條，判決如主文。
本案經檢察官張學翰到庭執行職務。
中    華    民    國   100    年    12    月    30    日
               刑事第三庭  審判長法  官  陳玉雲
                                 法  官  卓怡君
                                 法  官  張育彰
以上正本證明與原本無異
如不服本判決應於收受本判決後10日內向本院提出上訴書狀，並
應敘述具體理由。若未敘述理由者，應於上訴期間屆滿後20日內
向本院補提理由書狀(均須按他造當事人之人數附繕本)。
                                 書記官  陳靜宜
中    華    民    國   100    年    12    月    30    日
附錄本案論罪科刑法條全文
毒品危害防制條例第10條
施用第一級毒品者，處6月以上5年以下有期徒刑。
施用第二級毒品者，處3年以下有期徒刑。